臺灣臺南地方法院臺南簡易庭民事判決
110年度南小字第1756號
原      告  楊証閔
訴訟代理人  李美秀
被      告  李元凱
訴訟代理人  李佳家
上列當事人間請求侵權行為損害賠償事件，本院於民國111年1月
20日言詞辯論終結，判決如下：
    主      文
原告之訴駁回。
訴訟費用新臺幣壹仟元由原告負擔。
    事實及理由
壹、程序方面
    按「訴狀送達後，原告不得將原訴變更或追加他訴。但有下
    列各款情形之一者，不在此限：……三、擴張或減縮應受判決
    事項之聲明者」，民事訴訟法第255條第1項但書第3款定有
    明文。原告起訴請求：被告應給付原告新臺幣(下同)53,740
    元，及自民國110年9月20日起至清償日止，按年息5%計算之
    利息（見本院臺南簡易庭110年度南小字第1756號民事小額
    訴訟程序第一審案件﹝下稱院卷﹞第15頁），嗣於110年11月2
    5日言詞辯論期日當庭變更利息起算日為起訴狀繕本送達翌
    日（見院卷第86頁）。核原告所為變更與前揭法律規定相符
    ，自應准許，先予敘明。
貳、實體方面
一、原告主張：被告於109年12月25日晚間9時7分許，騎乘車牌
    號碼000-0000號機車（下稱肇事機車），行經臺南市東區自
    由路一段與仁和路139巷60弄口處，自快車道車群縫隙變換
    至慢車道時，因行駛不慎而撞擊原告所騎乘訴外人李美秀所
    有之車牌號碼000-0000號機車（下稱系爭機車），致系爭機
    車受損，原告並受有右側橈骨頭骨折之傷害（下稱系爭交通
    事故）。嗣兩造就系爭交通事故所受損害達成共識，並於11
    0年8月20日經臺南市東區調解委員會調解成立，經該調解委
    員會作成110年刑調字第0730號調解書（下稱系爭調解書）
    ，被告應給付原告機車修繕費、醫療費及慰問金共計163,10
    0元，惟觀系爭調解書第二點及第三點所示，上開金額不含
    強制汽車責任保險（下稱強制險）各項給付，由原告自行向
    被告投保強制險之保險公司申請給付。詎被告騎乘之肇事機
    車於系爭交通事故發生當時未投保強制險，致原告無法申請
    強制險理賠，復因與被告成立調解，原告亦無從向財團法人
    汽車交通事故特別補償基金請求補償，其權益因此受有損害
    ，屢經聯繫被告未果，爰依系爭調解書之法律關係向被告請
    求履行強制險各項給付之理賠責任(請求賠償項目及金額為
    醫療費用6,540元＋看護費用36,000元＋就醫交通費用11,200
    元＝53,740元)等語。並聲明：被告應給付原告53,740元，及
    自起訴狀繕本送達翌日起至清償日止按年息5%計算之利息。
二、被告則以：渠業依系爭調解書給付原告163,100元，強制險
    保險給付應由原告自行申請等語置辯。並聲明：原告之訴駁
    回。
三、本件依民事訴訟法第270條之1第1項第3款之規定，整理並協
    議兩造不爭執事項暨簡化爭點如下：
　㈠兩造不爭執事項：
　　⒈兩造於110年8月20日經調解成立而作成系爭調解書，並經
      本院於110年9月8日審核准予核定在案。
　　⒉被告業依系爭調解書給付163,100元完畢。
　㈡兩造爭執事項：原告依系爭調解書請求給付53,740元，及自
    起訴狀繕本送達翌日起至清償日止，按年利率5%計算之利息
    ，有無理由？
四、得心證之理由
　㈠兩造於109年12月25日發生系爭交通事故，於110年8月20日經
    調解成立而作成系爭調解書，被告同意給付原告163,100元(
    不含強制險各項給付)；被告已給付163,100元等情，為兩造
    所不爭執並有系爭調解書影本1份在卷可稽（見院卷第93頁
    、第21頁），應堪予認定。
　㈡原告雖稱：因被告未投保強制險，致其無法申請強制險理賠
    ，故被告應依系爭調解書再給付原告53,740元等語。然參諸
    系爭調解書第二項及第三項記載「二、對造人李元凱（即被
    告）同意給付聲請人楊証閔（即原告）車輛修理費、醫療費
    及慰問金共計壹拾陸萬參仟壹佰元整，不含強制汽車責任保
    險各項給付……三、強制汽車責任保險各項給付申請，對造人
    李元凱同意由聲請人楊証閔申請給付」等內容，可知被告僅
    同意由原告自行申請強制險理賠金，不負擔保原告如數請求
    申請強制險理賠金之責任。即使原告不能如願申請強制險理
    賠金而有爭議，亦不能逕依系爭調解書請求被告如數給付。
　㈢從而，原告依系爭調解書之法律關係，請求被告給付53,740
    元，及自起訴狀繕本送達翌日起至清償日止，按年利率5%計
    算之利息，為無理由，應予駁回。
五、訴訟費用負擔之依據：民事訴訟法第78條。　　
中　　華　　民　　國　　111 　年　　2 　　月　　10　　日
      臺灣臺南地方法院臺南簡易庭  法  官　陳谷鴻
以上正本係照原本作成。　　　
如不服本判決，應於送達後20日內，向本院提出上訴狀並表明上
訴理由，如於本判決宣示後送達前提起上訴者，應於判決送達後
20日內補提上訴理由書（須附繕本）。
對於小額程序之第一審判決之上訴，非以其違背法令之理由，不
得為之。上訴狀內應記載表明㈠原判決所違背之法令及其具體內
容。㈡依訴訟資料可認為原判決有違背法令之具體事實者。
中　　華　　民　　國　　111 　年　　2 　　月　　21　　日
                                  書記官  陳雅婷